# 非同控制下购买日合并报表的商誉确认

提问人：libear 时间：2016-04-26 17:48:03
请教版主，定增换股合并，非同控制，基准日后 11 月才完成股份登记，
1. 购买日较基准日时滞较长，是否需要重新评估以确立购买日公允价值？
2. 原基准日用收益法评估被收购公司整体价值，较账面净资产大幅溢价，因没法确立单项资产公允价值增值，评估报告也没有对企业整体评估增值做出单项可辨认资产增值的分配，或是评估出新的可辨认资产，是否在购买日只能以被收购公司各项账面价值作为合并报表期初值，对价和账面净资产之间的差异全部计入合并商誉？
3. 如果2.成立，购买日较基准日被合并公司账面净资产缩水（该期间出现季节性亏损），则商誉较之前基准日测算的金额更大，是否需要在购买日就必须做减值测试？
4. 因基准日至购买日被合并单位是季节性亏损，在购买日可否暂时不做商誉减值，到年底资产负债表日再依据被合并单位的全年盈利状况确定是否做减值测试？

回答人：chenyiwei
1 、虽然评估报告通常有 1 年有效期，但这是有条件的。如果在基准日到购买日的过渡期间内，企业所处的内外部经济环境发生了重大变化，导致对其未来盈利预测、折现率等发生意料之外的重大变化的，则有必要重新进行评估。 2 、应以购买日为基准日，进行PPA评估。PPA评估除了按资产基础法分别确定各单项可辨认资产、负债的公允价值以外，还包括根据《企业会计准则解释第 5 号》
第一条的规定识别和计量被购买方所拥有的、满足该条规定的“可辨认性标准”但在被购买方自身报表中未予以确认的无形资产项目。
该PPA评估应在购买日后 12 个月内完成，可视同在购买日按其评估结果对各项可辨认资产、负债进行初始计量，并调整商誉的初始金额。 3 、关键是这种季节性亏损是否属于可预见的、在基准日做未来现金流预测时已经纳入考虑的，如果是，则不一定表明商誉在购买日当天已经减值。

提问人：胖狐狸 时间：2016-04-26 19:12:49
陈版，那么是否可以这样理解呢，就是资产法评估在没有账外可辨认资产负债的情况下，就是一个PPA评估了呢？

回答人：chenyiwei
可以这样理解。